【裁判字號】    94,訴,1599
【裁判日期】    950220
【裁判案由】    偽造文書等
【裁判全文】
臺灣臺北地方法院刑事判決              94年度訴字第1599號
公  訴  人  臺灣臺北地方法院檢察署檢察官
被      告  甲○○
                    現於臺灣臺北監獄執行中
上開被告因偽造文書等案件，經檢察官提起公訴（九十四年度偵
字第一六八八三號），被告於本院準備程序中就被訴事實為有罪
之陳述，經告以簡式審判程序之旨，並聽取當事人意見後，本院
合議庭裁定由受命法官獨任進行簡式審判程序，判決如下：
    主  文
甲○○共同連續行使偽造私文書，足以生損害於他人，累犯，處
有期徒刑肆月，如易科罰金，以佰元折算壹日。
如附表編號三、四所示簽帳單之特約商店存根聯上偽造之「乙○
○」署押各壹枚、扣案金項鍊壹條，均沒收。
    事  實
一、甲○○前於民國九十三年間因竊盜案件，經臺灣板橋地方法
    院九十三年度簡字第一０二三號判決處有期徒刑五月，並經
    臺灣板橋地方法院九十三年度簡上字第二０二號判決上訴駁
    回確定，甫於九十三年八月三十日易科罰金執行完畢，猶不
    知悛悔，其明知蔡亞廷於九十四年六月四日凌晨六時許在台
    北市○○○路、吉林路附近某處空屋內所交付之安泰商業銀
    行信用卡（卡號：0000000000000000號）
    及遠東國際商業銀行信用卡（卡號：0000000000
    000000號），係屬來路不明之贓物（為蔡亞廷於同日
    凌晨四時許在台北縣三重市○○○路與重新路交岔路口，趁
    乙○○酒醉倒臥路旁之際，徒手竊得乙○○所有黑色皮夾一
    只，內有上開信用卡二張、全民健保卡一張及藍芽無線耳機
    一副），仍予收受，並與蔡亞廷（由本院另案審結）共同基
    於意圖為自己不法所有及行使偽造私文書之概括犯意聯絡，
    由甲○○駕車搭載蔡亞廷前往如附表所示之特約商店，推由
    甲○○分持上開信用卡至各該特約商店連續偽冒乙○○之名
    義刷卡消費（詳細消費情形如附表所示），而由甲○○偽簽
    「乙○○」之署名於各該特約商店簽帳單持卡人簽名欄處而
    偽造不實之簽帳單私文書，再持交各該特約商店人員收執核
    對，以表示乙○○同意依據信用卡契約按簽帳單所示之金額
    付款予發卡銀行之意思，使各該特約商店人員陷於錯誤信其
    係真正持卡人而分別交付其所購買之物品，足生損害於乙○
    ○、安泰銀行、遠東銀行及各該特約商店。嗣於九十四年六
    月四日下午三時許，蔡亞廷在臺北市○○○路與和平東路交
    岔路口，因形跡可疑為警盤查，而當場查獲乙○○所有之黑
    色皮夾一只、全民健保卡、安泰銀行信用卡、藍芽無線耳機
    一副及蔡亞廷所有因盜刷所得重五點一二錢之金項鍊一條，
    始悉上情。
二、案經乙○○訴由臺北市政府警察局大安分局報告臺灣臺北地
    方法院檢察署檢察官偵查起訴。被告於本院準備程序中就被
    訴事實為有罪之陳述，經告以簡式審判程序之旨，並聽取當
    事人意見後，本院合議庭裁定由受命法官獨任進行簡式審判
    程序。
    理  由
一、上開犯罪事實，業據被告甲○○於本院審理中坦承不諱，核
    與證人即被害人乙○○、如附表所示特約商店店員周智宏、
    王美珠、徐致富、陳鴻源之證詞及共犯蔡亞廷供述情節相符
    ，並有偵查卷附簽帳單五張、錄影帶翻拍照片九張、遠東國
    際商業銀行信用卡掛失遭冒刷記錄持卡人報案聯、贓物認領
    保管單各一紙、本院卷附財團法人聯合信用卡處理中心函檢
    送消費明細表、簽帳單一份並金項鍊一條扣案足佐，足認被
    告前揭出於任意性自白與事實相符，堪以憑信。本件事證明
    確，被告犯行洵堪認定。
二、按信用卡簽帳單係持卡人所簽署，用以證明所消費之金額，
    並同意依照信用卡使用規定，一經使用或訂購物品，均應按
    所示之全部金額，付款予發卡銀行之文書，屬於持卡人所製
    作之私文書，是被告在信用卡簽帳單持卡人簽名欄處偽簽「
    乙○○」之署押而偽造該簽帳單私文書，並持以行使交付於
    如附表所示之各該特約商店人員，使該特約商店人員陷於錯
    誤而交付其所購買之商品，足生損害於乙○○、遠東國際商
    業銀行、安泰商業銀行及各該特約商店，核被告前揭所為係
    犯刑法第三百四十九條第一項之收受贓物罪、刑法第三百三
    十九條第一項之詐欺取財罪、刑法第二百十六條、第二百十
    條之行使偽造私文書罪。又檢察官就犯罪事實一部起訴者，
    其效力及於全部，刑事訴訟法第二百六十七條定有明文，被
    告持安泰商業銀行信用卡於如附表編號二所示時、地盜刷新
    臺幣（下同）四千四百二十元部分，雖未據起訴，然與本案
    起訴經論罪科刑部分具有連續犯之裁判上一罪關係，並經公
    訴檢察官於本院準備程序中當庭補充該部分犯罪事實，本院
    自應併予審理。被告與蔡亞廷就前揭行使偽造私文書及詐欺
    取財犯行間，有犯意聯絡及行為分擔，為共同正犯。被告於
    各該特約商店簽帳單上偽造署押均屬偽造私文書之部分行為
    ，偽造後復持以行使，偽造私文書之低度行為應為行使之高
    度行為所吸收，均不另論罪。被告先後多次行使偽造私文書
    、詐欺取財犯行，均時間緊接，手法相同，分別觸犯構成要
    件相同之罪，顯均係基於概括犯意反覆為之，為連續犯，均
    應依刑法第五十六條之規定以一罪論，並各加重其刑。又所
    犯收受贓物、行使偽造私文書及詐欺取財等罪間，有方法結
    果之牽連關係，應從一重之行使偽造私文書罪處斷。再被告
    前於九十三年間因竊盜案件，經臺灣板橋地方法院判處有期
    徒刑五月確定，於九十三年八月三十日易科罰金執行完畢，
    ，有台灣高等法院被告前案紀錄表在卷可考，其受徒刑之執
    行完畢後五年內再犯本件有期徒刑以上之罪，為累犯，應依
    法遞加重其刑。爰審酌被告之品行、犯罪動機、目的、手段
    、所生危害程度、盜刷金額及犯罪後坦認犯行之態度等一切
    情狀，量處如主文所示之刑，並諭知易科罰金之折算標準。
    另如附表編號三、四備註欄所示簽帳單之特約商店存根聯，
    因被告已持向各該特約商店行使，均非屬被告所有，自不得
    宣告沒收，惟其上偽造之「乙○○」署押各一枚，不問屬於
    被告與否，均應依刑法第二百十九條規定宣告沒收；至附表
    編號一、二所示簽帳單之特約商店存根聯及被告所持有之顧
    客存根聯，分別為各該特約商店及被告予以銷燬、丟棄而均
    滅失，有本院卷附財團法人聯合信用卡中心函檢送消費明細
    表一紙附卷可稽，並經被告陳明在卷，則就顧客存根聯部分
    雖為被告所有供犯罪所用之物，因已滅失，爰不另為沒收之
    諭知，而前揭簽帳單上偽造之「乙○○」署押亦因各該簽帳
    單均已滅失而無從宣告沒收；又扣案金項鍊一條，為共犯蔡
    亞廷所有因犯罪所得之物，應依刑法第三十八條第一項第三
    款之規定宣告沒收。
據上論斷，應依刑事訴訟法第二百七十三條之一第一項、第二百
九十九條第一項前段，刑法第二十八條、第五十六條、第二百十
六條、第二百十條、第三百三十九條第一項、第三百四十九條第
一項、第五十五條、第四十七條、第二百十九條、第三十八條第
一項第三款、第四十一條第一項前段，罰金罰鍰提高標準條例第
一條前段、第二條，判決如主文。
本案經檢察官李建論到庭執行職務
中    華    民    國    95    年    2    月    20    日
                  刑事第十一庭  法  官  鍾淑慧
以上正本證明與原本無異。
如不服本判決，應於判決送達後十日內向本院提出上訴狀（應抄
附繕本）。告訴人或被害人如對於本判決不服者，應具備理由請
求檢察官上訴，其上訴期間之計算係以檢察官收受判決正本之日
期為準。
                                書記官  劉英芬
中    華    民    國    95    年    2    月    20    日
附錄本案論罪科刑法條
刑法第216條
行使第二百十條至第二百十五條之文書者，依偽造、變造文書或
登載不實事項或使登載不實事項之規定處斷。
刑法第210條
偽造、變造私文書，足以生損害於公眾或他人者，處5 年以下有
期徒刑。
中華民國刑法第349條
收受贓物者，處 3 年以下有期徒刑、拘役或 500 元以下罰金。
搬運、寄藏、故買贓物或為牙保者，處 5 年以下有期徒刑、拘役或科或併
科 1 千元以下罰金。
因贓物變得之財物，以贓物論。
刑法第339條第1項
意圖為自己或第三人不法之所有，以詐術使人將本人或第三人之
物交付者，處5 年以下有期徒刑、拘役或科或併科1 千元以下罰
金。
附表（單位：新臺幣）
┌─┬──────────┬─┬───┬──────┬─────┐
│編│時間、地點、方式    │金│詐得物│觸犯罪名    │備註      │
│號│                    │額│品    │            │          │
│  │                    │  │      │            │          │
├─┼──────────┼─┼───┼──────┼─────┤
│一│九十四年六月四日上午│二│早餐  │刑法第二百十│特約商店存│
│  │八時四十三分，在臺北│百│      │六條、第二百│根聯及顧客│
│  │市○○路四二號「蜂大│元│      │十條行使偽造│存根聯分別│
│  │咖啡有限公司」，由徐│  │      │私文書罪、同│為特約商店│
│  │仲民持遠東國際商業銀│  │      │法第三百三十│及被告銷燬│
│  │行信用卡消費，而於簽│  │      │九條第一項之│、丟棄而均│
│  │帳單（一式二聯）上偽│  │      │詐欺取財罪  │滅失      │
│  │造「乙○○」之署押各│  │      │            │          │
│  │一枚                │  │      │            │          │
├─┼──────────┼─┼───┼──────┼─────┤
│二│九十四年六月四日上午│各│三點一│同上        │特約商店存│
│  │九時十五分，連續在臺│刷│二錢之│            │根聯及顧客│
│  │北縣三重市○○路○段│四│金項鍊│            │存根聯分別│
│  │八三號「金富美銀樓」│千│      │            │為特約商店│
│  │，由甲○○持遠東國際│四│      │            │及被告銷燬│
│  │商業銀行、安泰商業銀│百│      │            │、丟棄而均│
│  │行信用卡各刷卡消費一│二│      │            │滅失      │
│  │次，並於簽帳單（均為│十│      │            │          │
│  │一式二聯）之特約商店│元│      │            │          │
│  │存根聯上偽造「乙○○│  │      │            │          │
│  │」之署押各一枚      │  │      │            │          │
├─┼──────────┼─┼───┼──────┼─────┤
│三│九十四年六月四日上午│四│持如附│同上        │顧客存根聯│
│  │九時五十一分十六秒，│千│表編號│            │業經被告丟│
│  │在臺北縣三重市○○路│七│二所示│            │棄而滅失  │
│  │一二九號「博愛銀樓」│百│購得金│            │          │
│  │，由甲○○持安泰商業│元│項鍊之│            │          │
│  │銀行信用卡刷卡消費，│  │一點七│            │          │
│  │並於簽帳單（一式二聯│  │一錢之│            │          │
│  │）上偽造「乙○○」之│  │鍊帶換│            │          │
│  │署押各一枚          │  │購三點│            │          │
│  │                    │  │七一錢│            │          │
│  │                    │  │之鍊帶│            │          │
│  │                    │  │，並以│            │          │
│  │                    │  │信用卡│            │          │
│  │                    │  │刷卡支│            │          │
│  │                    │  │付差額│            │          │
│  │                    │  │      │            │          │
│  │                    │  │      │            │          │
├─┼──────────┼─┼───┼──────┼─────┤
│四│九十四年六月四日上午│五│鉗子一│同上        │顧客存根聯│
│  │十時二十二分，在臺北│百│支、可│            │業經被告丟│
│  │縣三重市○○街九號一│三│樂二瓶│            │棄而滅失  │
│  │樓「太陽王百貨量販店│十│      │            │          │
│  │」，由甲○○持遠東國│五│      │            │          │
│  │際商業銀行信用卡刷卡│元│      │            │          │
│  │消費，於簽帳單（一式│  │      │            │          │
│  │二聯）之特約商店存根│  │      │            │          │
│  │聯上偽造「乙○○」之│  │      │            │          │
│  │署押一枚            │  │      │            │          │
└─┴──────────┴─┴───┴──────┴─────┘


司法院資訊處製作；財團法人民間司法改革基金會備份。
